臺灣高雄地方法院刑事判決　　　　　　　　　　　　九十一年度訴字第一一號
　　公　訴　人　臺灣高雄地方法院檢察署檢察官
　　被　　　告　庚○○
　　被　　　告　己○○
右列被告等因搶奪等案件，經檢察官提起公訴（九十一年度偵字第二七五一號），本
院判決如左：
    主  文
庚○○共同竊盜，處有期徒刑月，如易科罰金，以佰元折算壹日。其餘被訴搶奪
部分無罪。
己○○共同連續意圖為自己不法之所有，而搶奪他人之動產，累犯，處有期徒刑壹年
；扣案黑色手套壹雙、黑色口罩壹只，均沒收。又共同連續攜帶兇器竊盜，累犯，處
有期徒刑拾月，扣案Ｔ型扳手壹支沒收。應執行有期徒刑壹年捌月，扣案黑色手套壹
雙、黑色口罩壹只、Ｔ型扳手壹支，均沒收。
    事  實
一、己○○曾於民國八十六年間因違反麻醉藥品管理條例案件，經本院判處有期徒刑
    四月確定，於八十七年二月十八日易科罰金執行完畢，與庚○○為朋友關係，二
    人同租高雄市前金區○○○路三五七號「漢泰飯店」四０一室居住。緣庚○○、
    己○○因經濟情況不佳，乃思以搶奪、竊盜財物之方式，獲取不法利益，而由己○○一人，或與年籍姓名不詳綽號「阿醜」之成年男子，或與庚○○，分別共同
    基於意圖為自己不法所有之概括犯意聯絡，於如附表一、二所示之時地、方法，
    搶奪戊○○、丁○○之財物，竊取丙○○、乙○○、甲○○等人財物，後庚○○
    、己○○並將所搶得之諾基亞三二一０型手機、竊得之國際牌ＧＤ９０型手機，
    分別以新台幣（以下同）九百元、一千元手機出售予不知情之林瑞奇（業經公訴
    人為不起訴處分確定）。嗣於九十一年二月二日十七時許，二人騎乘己○○竊得
    之車牌號碼０ＷＷ─四四九號重型機車，在高雄市○○區○○街、武義街口為警
    臨檢查獲，並扣得己○○所有Ｔ型板手一支、黑色手套一雙、黑色口罩一只。
二、案經高雄市政府警察局苓雅分局移送臺灣高雄地方法院檢察署檢察官偵查起訴。
    理  由
壹、有罪部分：
  一、訊據被告己○○對於右揭如附表一、二所示之犯罪事實，迭於警、偵訊及本院
      審理中供承不諱，核與被害人戊○○、乙○○於本院審理時，被害人丙○○、
      丁○○於警訊指述情節符，且被害人甲○○於九十一年四月二十九日本院審理
      時亦指稱：「當時伊將國際牌ＧＤ９０型手機放在小客車右前座，伊下車去提
      款，車門沒有鎖，後來伊上車時，伊坐在後座的小孩說，有一個人開車門把手
      機拿走了，伊小孩害怕壓低身體躲在後座」等語明確，顯見被告己○○係竊取
      本前開手機，復有贓物認領保管收據五紙在卷，及Ｔ型扳手一支、黑色手套一
      雙、黑色口罩一只扣案可憑，足認被告己○○之自白與事實相符。另訊據被告
      庚○○矢口否認有前開如附表二編號３之竊盜犯行，辯稱：「當天到鳳山中國
      信託銀行前，己○○臨時要伊停車，伊並不知道己○○要去偷手機」云云。惟
      查，被告庚○○有參與如附表二編號３所示之竊盜犯行，業經被告己○○於警
      、偵訊及本院審理中一再供述明確，且被告己○○於九十一年五月十七日本院
      理中亦供稱：「伊在鳳山中國信託銀行那邊偷放在小客車內手機時，庚○○就
      在那部小客車前面，他應該知道伊要偷手機，站在那邊等伊，偷完手機，庚○○就載伊離開」等語明確，且被告己○○就所如附表二編號２所示竊盜事實，
      雖於警、偵訊中均供稱為其與被告庚○○所共為，然於本院審理中則改稱被告
      庚○○不知情，卻對附表二編號３之事實，一再堅詞被告庚○○有參與，顯見
      被告己○○所供並非毫無分別均要被告庚○○共同承擔竊盜罪責，又參酌被告
      庚○○並不否認隨即於同日下午，帶同被告己○○將竊得之國際牌ＧＤ９０型
      手機一支出售予訴外人林瑞奇等情，足認被告己○○前開供述可信。至於被告
      庚○○另提出證人辛○○證明被告己○○有誣指之情，然此為被告己○○所否
      認，且證人辛○○於九十一年六月二十一日本院審理時所證為：「羈押當時，
      庚○○向己○○說他沒有作，為何要害他，己○○說是因為欠庚○○房租錢及
      其他錢才去搶，都是庚○○引起的」等語，並未能證明被告己○○有誣指之行
      為，自難為被告庚○○有利之認定。是本件事證已明，被告二人犯行均堪認定
      。
  二、核被告庚○○、己○○就附表二編號３所為，係犯刑法第三百二十條第一項竊
      盜罪，公訴人認係犯刑法第三百二十五條第一項普通搶奪罪，顯屬誤會（因公
      訴人認被告二人另涉有其他竊盜犯嫌，自毋庸變更起訴法條）；被告己○○就
      附表一所為，均係犯刑法第三百二十五條第一項普通搶奪罪，就附表二編號１
      、２所為，均係犯刑法第三百二十一條第一項第三款加重竊盜罪。被告己○○
      就附表二編號３所示竊盜犯行與被告庚○○間，就附表一普通搶奪犯行、附表
      二編號１、２加重竊盜犯行與「阿醜」成年男子間，各有犯意聯絡及行為分擔
      ，各均為共同正犯。被告己○○二次普通搶奪犯行、三次竊盜犯行，均各時間
      緊接，手法相同，所犯又分別為同一罪名之罪，顯均各係基於概括犯意反覆為
      之，應均以連續犯之規定以一罪論（普通搶奪罪、加重竊盜罪），並均加重其
      刑。被告己○○於八十六年間因違反麻醉藥品管理條例案件，經本院判處有期
      徒刑四月確定，於八十七年二月十八日易科罰金執行完畢，此有台灣高等法院
      被告全國前案紀錄表、台灣高雄地方法院檢察署刑案資料查註紀錄表在卷可按
      ，其前受有期徒刑執行完畢，五年內再犯本件最重本刑為有期徒刑以上之罪，
      為累犯，依刑法第四十七條規定加重其刑，並遞加之。爰審酌被告二人不思循
      正當途徑謀求財富，被告己○○乘人不備公然掠奪財物，並與被告庚○○乘人
      不知竊取財物，均嚴重影響社會治安，且被告庚○○犯後飾詞卸責，不知悛悔
      ，惟被告己○○犯後坦承犯行，態度尚佳，被告庚○○涉案情節較輕等一切情
      狀，分別量處如主文所示之刑，並就被告庚○○部分諭知易科罰金之折算標準
      ，就被告己○○部分定應執行刑。扣案Ｔ型扳手一支為供竊盜之用，黑色手套
      一雙、黑色口罩一只為供搶奪之用，並均為被告己○○所有，此為被告己○○
      所自承，均依刑法第三十八條第一項第二款宣告沒收。另扣案安全帽二頂、注
      射針筒二支、海洛因殘渣袋三只，與被告二人所犯本件犯行無關，自不予宣告
      沒收，附此說明。
  三、公訴意旨另謂：(一)被告庚○○於九十一年二月一日十一時許，在高雄市○○路
      一０一巷十一之三號前，與被告己○○以扳手為工具，竊取車牌號碼ＨＷＢ─
      三六九號機車；於同年二月二日（起訴書誤載為二月一日）十二時三十分許，
      在高雄市○○○路一一九一巷一號前，與被告己○○以扳手為工具，竊取車牌
      號碼ＯＷＷ─四四九號機車，因認被告庚○○涉有此部分竊盜犯嫌。(二)被告己○○於九十一年二月二日十五時三十分許，與被告庚○○在高雄市○○街、武
      義街口，搶奪一不詳姓名婦女之皮包，因該皮包勾在機車之扣環上而未遂，因
      認被告己○○涉有此部分搶奪犯嫌。惟查：
      、訊據被告庚○○堅決否認有此部分竊盜犯行，且被告己○○亦供稱竊取車
          牌號碼ＨＷＢ─三六九號機車部分，為其與「阿醜」所為，竊取車牌號碼
          ＯＷＷ─四四九號機車部分，被告庚○○並不知情，是自難認被告庚○○
          涉有此部分竊盜犯嫌，惟與前開論罪科刑部分，有連續犯之裁判上一罪關
          係，爰不另為無罪之諭知。
      、被告己○○雖坦承有前開搶奪犯行，惟此部分並無被害人之指述或報案記
          錄，復為被告庚○○所否認，是自難僅依被告己○○之自白，遽認其涉有
          此部分搶奪犯嫌；惟公訴人認此部分與前開論罪科刑部分，有連續犯之裁
          判上一罪關係，爰亦不另為無罪之諭知。
  四、被告庚○○以被告己○○竊得之車牌號碼ＯＷＷ─四四九號機車搭載被告己○○至高雄縣鳳山市等處，是否另涉收受贓物罪嫌，應由公訴人另行偵辦，附此
      敘明。
貳、無罪部分：
  一、公訴意旨另謂：被告庚○○於九十一年二月二日十五時三十分許，與被告己○○在高雄市○○街、武義街口，搶奪一不詳姓名婦女之皮包，因該皮包勾在機
      車之扣環上而未遂，因認被告庚○○另涉有此部分搶奪犯嫌。
  二、按犯罪事實應依證據認定之，無證據不得推定其犯罪事實；又被告之自白，不
      得作為有罪判決之唯一證據，仍應調查其他必要之證據，以察其是否與事實相
      符，刑事訴訟法第一百五十四條、第一百五十六條第二項分別定有明文。經查
      ，同案被告己○○雖坦承有前開搶奪犯行，惟訊據被告庚○○則堅決否認有搶
      奪犯行，且亦無被害人之指述或報案記錄可供佐證，是自難僅依被告己○○之
      自白，遽認被告庚○○涉有此搶奪犯嫌；是不能證明被告庚○○有搶奪犯行，
      依法應為無罪之諭知。
據上論斷，應依刑事訴訟法第二百九十九條第一項前段，刑法第二十八條、第五十六
條、第三百二十一條第一項第三款、第三百二十五條第一項、第四十七條、第四十一
條第一項、第五十一條第五款、第三十八條第一項第二款，罰金罰鍰提高標準條例第
一條前段、第二條，判決如主文。
中      華      民      國    九十一    年      七      月    二十二    日
                                  臺灣高雄地方法院刑事第一庭
      法  官  曾  逸  誠
右正本證明與原本無異。
如不服本判決，應於判決送達後十日內，向本院提出上訴狀。
                                        書記官   張  金  蘭
中    華    民    國      九十一      年      七      月      二十六   日
附表一：
┌───┬─────────┬───────────┬───────┬─────┬──────┐
│編號  │時  間            │地 點                 │行為人        │被害人    │犯罪方法    │
│      │                  │                      │行為態樣      │被搶財物  │            │
├───┼─────────┼───────────┼───────┼─────┼──────┤
│１    │九十一年一月三十日│高雄縣鳥松鄉勞工公園便│己○○、「阿醜│戊○○    │由「阿醜」騎│
│      │十八時三十分許    │道                    │」            │現金八千元│未懸掛車牌之│
│      │                  │                      │飛車搶奪      │、信用卡及│機車搭載彭寶│
│      │                  │                      │              │提款卡各三│賢，由己○○│
│      │                  │                      │              │張、貴賓卡│下手行搶    │
│      │                  │                      │              │一張、會員│            │
│      │                  │                      │              │卡一張等物│            │
│      │                  │                      │              │          │            │
├───┼─────────┼───────────┼───────┼─────┼──────┤
│２    │九十一年二月一日二│高雄市○○路、忠孝路口│己○○、「阿醜│丁○○    │由「阿醜」騎│
│      │十二時許          │                      │」            │現金五元、│車牌號碼ＨＷ│
│      │                  │                      │飛車搶奪      │諾基亞手機│Ｂ─三六九號│
│      │                  │                      │              │一支、駕駛│機車搭載彭寶│
│      │                  │                      │              │執照、私章│賢，由己○○│
│      ││                      │              │等物      │下手行搶    │
│      │                  │                      │              │          │            │
└───┴─────────┴───────────┴───────┴─────┴──────┘
附表二：
┌───┬─────────┬───────────┬───────┬─────┬──────┐
│編號  │時  間            │地 點                 │行為人        │被害人    │犯罪方法    │
│      │                  │                      │行為態樣      │被竊財物  │            │
├───┼─────────┼───────────┼───────┼─────┼──────┤
│１    │九十一年二月一日十│高雄市○○區○○路一０│己○○、「阿醜│丙○○（使│由己○○持Ｔ│
│      │一時許            │一巷十一之三號前      │」            │用人）    │型板手下手行│
│      │                  │                      │持Ｔ型板手行竊│門牌號碼Ｈ│竊，「阿醜」│
│      │                  │                      │        │ＷＢ─三六│在旁把風    │
│      │                  │                      │              │九號重型機│            │
│      │                  │                      │              │車        │            │
│      │                  │                      │              │          │            │
│      │                  │                      │              │          │            │
├───┼─────────┼───────────┼───────┼─────┼──────┤
│２    │九十一年二月二日十│高雄市鼓山區○○○路一│己○○        │乙○○（使│由己○○持Ｔ│
│      │二時三十分許（起訴│一九一巷一號前        │持Ｔ型板手行竊│用人）    │型板手下手行│
│      │書誤載為九十一年二│                      │              │門牌號碼Ｏ│竊          │
│      │月一日）          │                      │              │ＷＷ─四四│            │
│      │                  │                      │              │九號重型機│            │
│  │                  │                      │              │車        │            │
│      │                  │                      │              │          │            │
├───┼─────────┼───────────┼───────┼─────┼──────┤
│３    │九十一年二月二日十│高雄縣鳳山市○○路中國│己○○、庚○○│甲○○    │由己○○下手│
│      │四時許            │信託商業銀行鳳山分行前│徒手行竊      │國際牌ＧＤ│行竊，庚○○│
│      │                  │                      │              │型手機一支│在前開小客車│
│      │                  │                      │              │置在車牌號│前把風      │
│      │                  │                      │              │碼Ｐ三─三│            │
│      │                  │                      │              │六八九號自│            │
│      │                  │                      │              │用小客車內│            │
│      │                  │  │              │右前座    │            │
└───┴─────────┴───────────┴───────┴─────┴──────┘
附錄論罪法條：
刑法第三百二十五條第一項：
意圖為自己或第三人不法之所有，而搶奪他人之動產者，處六月以上五年以下有期徒
刑。
刑法第三百二十條第一項：
意圖為自己或第三人不法之所有，而竊取他人之動產者，為竊盜罪，處五年以下有期
徒刑、拘役或五百元以下罰金。
刑法第三百二十一條第一項：
犯竊盜罪而有左列情形之一者，處六月以上五年以下有期徒刑：
一、於夜間侵入住宅或有人居住之建築物、船艦或隱匿其內而犯之者。    處三年以
二、毀越門扇、牆垣或其他安全設備而犯之者。
三、攜帶兇器而犯之者。
四、結夥三人以上而犯之者。
五、乘火災、水災或其他災害之際而犯之者。
六、在車站或埠頭而犯之者。前項之未遂犯罰之。
